【裁判字號】    97,易,1030
【裁判日期】    971208
【裁判案由】    竊盜等
【裁判全文】
臺灣高雄地方法院刑事判決              97年度易字第1030號
公  訴  人  臺灣高雄地方法院檢察署檢察官
被      告  庚○○
                    現於臺灣高雄監獄另案執行中
上列被告因竊盜等案件，經檢察官提起公訴（97年度偵字第165
號、第5380號、第6007號），本院依簡式審判程序審理，判決如
下：
    主  文
庚○○犯如附表一編號1 、2 所示之竊盜罪，累犯，共貳罪，各
處如附表二編號1 、2 所示之刑，並減為如附表二編號1 、2 所
示之刑；又犯如附表一編號3 、4 、6 、8 所示之竊盜罪，累犯
，共肆罪，各處如附表二編號3 、4 、6 、8 所示之刑；又犯如
附表一編號5 、7 所示之竊盜未遂罪，累犯，共貳罪，各處如附
表二編號5 、7 所示之刑；又犯脫逃罪，累犯，處有期徒刑肆月
。應執行有期徒刑年拾月。
    事  實
一、庚○○前於民國93年間因詐欺案件，經臺灣高雄地方法院以
    93年度簡字第2587號判決判處有期徒刑4 月確定，於93年12
    月2 日易科罰金執行完畢。詎其仍不知悔改，意圖為自己不
    法之所有，基於竊盜犯意，分別於如附表一編號1 、2 、3
    、4 、6 、8 所示之時間、地點，無故侵入丁○○、曾守金
    與莊娶治、丙○○、辛○○、戊○○○、甲○○之住宅內，
    徒手竊取如附表所示被害人之財物得逞，旋即駕駛或騎乘不
    知情之吳素菁所有之車號3091-NY 號自用小客車或車號
    OOY-222 號重型機車離去，所竊得之財物均供己花用（詳細
    犯罪手法及竊盜所得財物均如附表一所載；侵入住宅部分，
    僅編號4 、8 之辛○○、甲○○提出告訴，其餘均未據告訴
    ）；又於如附表一編號5 、7 所示之時間、地點，進入乙○○、己○○之住宅內，正欲竊取財物之際，為人發現而逃逸
    ，致未能得逞（詳細犯罪手法及竊盜所得財物均如附表一所
    載；侵入住宅部分均未據告訴）。
二、庚○○另於96年11月13日下午7 時許，因涉嫌竊取黃文貴所
    有財物（此竊盜部分，業經本院判決確定），經警當場逮捕
    ，為依法逮捕之人，竟於翌日（14日）上午2 時40分許，在
    大寮分駐所嫌犯留置區內，趁警員不注意之際，鬆脫手銬脫
    逃，嗣於96年11月17日下午11時50分許，在高雄縣鳥松鄉○○路65號前，為警查獲，並於經檢察官發交警方查證時，在
    有偵查犯罪權限機關，知悉其涉有如附表一編號1 、2 、3
    、4 、6 、7 、8 所示之竊盜行為前，自首該竊盜犯行，並
    接受裁判。
三、案經辛○○、甲○○訴由高雄縣政府警察局及高雄縣政府警
    察局鳳山分局、高雄縣警察局林園分局移送臺灣高雄地方法
    院檢察署檢察官偵查起訴。
    理  由
一、上揭犯罪事實，業據被告庚○○於供認不諱，並有證人即被
    害人丁○○（見警(一)卷第151 、152 頁）、曾守金與莊娶治
    之媳婦陳秋桂（見警(一)卷第165 、166 頁）、丙○○（見警
    (一)卷第121 、122 頁）、簡偉哲之父辛○○（見警(一)卷第
    127 、129 頁）、乙○○（見警(一)卷第6 至9 頁、第154 至
    156 頁）、戊○○○（見警(二)卷第4 、5 頁）、戊○○○之
    女莊麗珠（見警(一)卷第161 、162 頁）、己○○（見警(一)卷
    第168 、169 頁）、甲○○（見警(一)卷第171 、172 頁）於
    警詢中證述綦詳，且有高雄縣政府警察局扣押筆錄、扣押物
    品目錄表、贓物認領保管單2 紙（見警(一)卷第153 、125 頁
    ）、車牌號碼3091-NY 號自小客車、車牌號碼OOY-222 車籍
    查詢基本資料詳細畫面、通聯調閱查詢單1 紙（見警(一)卷第
    126 頁）、高雄縣政府警察局鳳山分局鳳崗派出所受理刑事
    案件報案三聯單（見警(一)卷第164 頁）、大寮分駐所員警職
    務報告（見警(一)卷第48頁）、現場查證照片6 張（見警(一)卷
    第65至67、69、70頁）、贓物照片3 張（見警(一)卷第108 、
    111 頁）在卷可稽，足認被告自白與事實相符，堪予採信。
    被告另供稱有侵入告訴人辛○○位於高雄縣大寮鄉○○村○○路69巷50號之住宅，然否認有竊得物品，惟簡哲偉置於上
    開住宅房間內桌上之皮夾1 個（內有現金100 元、悠遊卡、
    駕駛執照、健保卡等證件）遭竊之事實，業據證人簡偉哲於
    本院結證屬實，被告於當日自上址離開且神色慌張等情，並
    經證人辛○○於警詢中證述明確，且為被告所不否認，是上
    址於案發當時僅被告1 人侵入並離開，尚無其他人曾經進入
    ，該皮夾更不可能恣意移動，被告既為竊取他人財物進入上
    址，而簡偉哲所有皮夾確實失竊，故可認被告有竊取簡哲偉
    皮夾無疑，被告上開所辯，顯係卸責之詞，不足採信。本件
    事證明確，被告犯行洵堪認定。
二、核被告就附表一編號1 、2 、3 、6 所為，均係犯刑法第
    320 條第1 項之竊盜罪；就附表一編號4 、8 所為，均係犯
    刑法第306 條第1 項之無故侵入住宅罪、同法第320 條第1
    項之竊盜罪，被告主觀上基於竊盜之犯意而侵入告訴人辛○○、甲○○之住宅內行竊之際，仍是處於侵入住宅之犯罪狀
    態，二罪之犯罪行為及狀態具有局部重疊之關係，是被告此
    部分犯行，法律上應各評價為一個犯罪行為，其以一行為同
    時觸犯侵入住宅罪及竊盜罪，為想像競合犯，均應依刑法第
    55條規定，從一較重之竊盜罪處斷，公訴人就被告此部分犯
    行，雖漏未援引刑法第306 條第1 項，惟起訴事實已載明，
    本院自應併予審理；就附表一編號5 、7 所為，均係犯刑法
    第320 條第3 項、第1 項之竊盜未遂罪，被告著手於竊盜犯
    罪行為之實行而未得逞，依刑法第25條第2 項規定，按既遂
    犯之刑減輕之；就事實欄二所為，係犯刑法第161 條第1項
    之脫逃罪。又被告犯前開脫逃罪，於96年11月17日遭逮捕後
    ，經檢察官發交警方查證，於警察詢問過程中，被告配合調
    查並自白涉犯如附表編號1 、2 、3 、4 、6 、7 、8 所示
    之犯罪而願接受裁判（調查時偵查機關尚不知被告為犯罪之
    人），有警詢筆錄可參（見警(一)卷第28、37頁），堪認符合
    自首之要件，爰就此部分依刑法第62條前段規定，減輕其刑
    。又被告前受有期徒刑執行完畢，業如前述，有臺灣高等法
    院被告前案紀錄表在卷可憑，5 年內故意再犯本件有期徒刑
    以上之9 罪，均為累犯，應依刑法第47條第1 項規定加重其
    刑，並依法就如附表一編號1 ～8 犯行，均先加後減（其中
    如附表一編號7 部分犯行，並遞減之）。被告所犯上開9 罪
    ，犯意各別，時間、地點互異，應予分論併罰。
三、爰審酌被告前業曾多次因竊盜犯行，經法院判處罪刑確定且
    執行完畢在案，有上開前科紀錄表可證，竟不思悔改，再犯
    本件之罪，又正值青壯之年，不思以正當方式取得財物，竟
    貪圖私慾，率爾為前開犯行，侵害他人之財產安全及隱私權
    保障，實屬不該，因竊盜罪嫌為警逮捕到案後，竟擅自脫離
    公權力之拘束及監督，影響國家司法權之有效行使，其行為
    自應受非難，惟念及犯後已坦承犯行，態度尚可，其脫逃時
    並未採行強暴手段，及其犯罪動機等一切情狀，分別量處如
    主文所示之刑，以資懲儆。又被告所犯如附表一編號1 、2
    所示之犯罪在96年4 月24日以前（編號2 部分為有利於被告
    之認定，認係於96年4 月24日前之3 、4 月間某日），且非
    中華民國96年罪犯減刑條例第3 條所列不予減刑之情形，應
    依該條例第2 條第1 項第3 款規定，減其宣告刑，並與不其
    餘7 罪定應執行之刑，以示懲儆。末查，被告雖於96年3 月
    間某日至96年11月13日間，犯有本件8 次竊盜犯行，惟依其
    時間相隔不近，及其情節均係於日間所為，而非以竊取財物
    變賣以維生等情觀之，尚難認有竊盜之犯罪習慣，非不能以
    上開所宣告有期徒刑之執行，而矯正其行為。依其犯罪情節
    ，及本院業已量處如前所示之刑（含脫逃部分為有期徒刑3
    年10月），已足以矯正被告之竊盜惡習，自無再宣告於刑之
    執行前，令入勞動場所強制工作之必要，附此敘明。
據上論斷，應依刑事訴訟法第284 條之1 、第273 條之1 第1 項
、第299 條第1 項前段，刑法第320 條第1 項、第3 項、第161
條第1 項、第25條第2 項、第47條第1 項、第51條第5 款、第62
條前段，刑法施行法第1 條之1 ，中華民國96年罪犯減刑條例第
2 條第1 項第3 款、第7 條、第10條第1 項，判決如主文。
本案經檢察官杜妍慧到庭執行職務。
中    華    民    國    97    年    12    月    8     日
                  刑事第六庭  審判長  法  官  曾逸誠
                                      法  官  林柏壽
                                      法  官  王靖茹
如不服本判決應於收受判決後10日內向本院提出上訴書狀，並應
敘述具體理由。其未敘述上訴理由者，應於上訴期間屆滿後20日
內向本院補提理由書(均須按他造當事人之人數附繕本)「切勿逕
送上級法院」。
中    華    民    國    97    年    12    月    10    日
                                      書記官  鍾錦祥
附錄本判決論罪之法條：
刑法第161條第1項
依法逮捕、拘禁之人脫逃者，處一年以下有期徒刑。
刑法第306條第1項
意圖為自己或第三人不法之所有，而竊取他人之動產者，為竊盜
罪，處 5 年以下有期徒刑、拘役或 5 百元以下罰金。
刑法第320條
意圖為自己或第三人不法之所有，而竊取他人之動產者，為竊盜
罪，處 5 年以下有期徒刑、拘役或 5 百元以下罰金。
意圖為自己或第三人不法之利益，而竊佔他人之不動產者，依前
項之規定處斷。
前二項之未遂犯罰之。
附表一：
┌──┬────┬────┬───┬──────────┬─────────┐
│編號│犯罪時間│犯罪地點│被害人│犯罪手法及所得財物  │    備  註        │
├──┼────┼────┼───┼──────────┼─────────┤
│1   │96年3 月│高雄縣大│丁○○│日間無故侵入丁○○之│1.本件係自首      │
│    │間某日9 │寮鄉前庄│      │住宅內，竊取勞力士金│2.有中華民國96年罪│
│    │時許    │村前庄路│      │錶1 只（價值約1,000 │  犯減刑條例之適用│
│    │        │3 號    │      │元）                │（侵入住宅部分，未│
│    │        │        │      │                    │據告訴）          │
│    │        │        │      │                    │                  │
├──┼────┼────┼───┼──────────┼─────────┤
│2   │96年3 、│高雄縣鳳│曾守金│日間無故侵入曾守金與│1.本件係自首      │
│    │4月 間某│山市立德│、莊娶│莊娶治住家內，竊取現│2.有中華民國96年罪│
│    │日日間  │街107 號│治    │金約2 萬餘元        │  犯減刑條例之適用│
│    │        │2 樓    │      │                    │（侵入住宅部分，未│
│    │        │        │      │                    │據告訴）          │
│    │        │        │      │                    │                  │
├──┼────┼────┼───┼──────────┼─────────┤
│3   │96年5 月│高雄縣大│丙○○│日間無故侵入丙○○住│1.本件係自首      │
│    │間某日下│寮鄉山頂│      │家內，徒手竊取丙○○│（侵入住宅部分，未│
│    │午2時 許│村內厝路│      │所有行動電話手機1 支│據告訴）          │
│    │        │177 號4 │      │（序號：000000000000│                  │
│    │        │樓      │      │186）、SOGO禮券500  │                  │
│    │        │        │      │元1張 、現金1,000 元│                  │
│    │        │        │      │（失竊物價值共計約3 │                  │
│    │        │        │      │千元）              │                  │
│    │        │        │      │                    │                  │
├──┼────┼────┼───┼──────────┼─────────┤
│4   │96年6 月│高雄縣大│簡偉哲│日間無故侵入辛○○屋│1.本件係自首      │
│    │間某日上│寮鄉山頂│      │內，徒手竊取壬○○所│                  │
│    │午7時40 │村內厝路│      │有皮夾1 個（內有現金│                  │
│    │分許    │69巷50號│      │100 元、悠遊卡、駕駛│                  │
│    │        │        │      │執照、健保卡等證件）│                  │
│    │        │        │      │                    │                  │
├──┼────┼────┼───┼──────────┼─────────┤
│5   │96年8 月│高雄縣鳳│乙○○│日間無故侵入住宅，正│（侵入住宅部分，未│
│    │20 日 下│山市光華│      │欲竊取財物之際，適周│據告訴）          │
│    │午1 時許│路53 號 │      │德山返家即逃逸致未能│                  │
│    │        │        │      │得逞                │                  │
│    │        │        │      │                    │                  │
├──┼────┼────┼───┼──────────┼─────────┤
│6   │96年9 月│高雄縣鳳│莊李秀│日間無故侵入住宅，徒│1.本件係自首      │
│    │4日 下午│山市光華│美    │手竊取戊○○○所有現│2.被告已將竊得物品│
│    │5 時30分│路49 號2│      │金13萬5 千元、黃金項│  持往高雄縣鳳山市│
│    │許      │樓      │      │鍊1 條（含墜子）、黃│  成功路55 號 由不│
│    │        │        │      │金戒指4 只、黃金手鐲│  知情證人盧淑芬父│
│    │        │        │      │2 只（失竊物價值共約│  親經營之「金寶興│
│    │        │        │      │20餘萬元）          │  銀樓」變賣，得款│
│    │        │        │      │                    │  4 萬餘元        │
│    │        │        │      │                    │（侵入住宅部分，未│
│    │        │        │      │                    │據告訴）          │
│    │        │        │      │                    │                  │
├──┼────┼────┼───┼──────────┼─────────┤
│7   │96年9 月│高雄縣鳳│己○○│日間無故侵入上址，正│1.本件係自首      │
│    │間某日日│山市立德│      │欲竊取財物之際，為人│（侵入住宅部分，未│
│    │間      │街148 號│      │撞見而逃逸致未能得逞│具告訴）          │
│    │        │        │      │                    │                  │
├──┼────┼────┼───┼──────────┼─────────┤
│8   │96年10月│高雄縣鳳│甲○○│日間無故侵入住宅，徒│1.本件係自首      │
│    │間某日9 │山市立德│      │手竊取甲○○所有現金│                  │
│    │時許    │街136 號│      │約2 千餘元及美金10元│                  │
│    │        │3 樓    │      │                    │                  │
│    │        │        │      │                    │                  │
└──┴────┴────┴───┴──────────┴─────────┘
附表二：
┌──┬──────┬─────┬───────────┐
│編號│  所為犯行  │ 所犯罪名 │  宣  告  刑          │
├──┼──────┼─────┼───────────┤
│1   │附表一編號1 │竊盜罪    │處有期徒刑陸月，減為有│
│    │所示犯行    │          │期徒刑月。          │
├──┼──────┼─────┼───────────┤
│2   │附表一編號2 │竊盜罪    │處有期徒刑捌月，減為有│
│    │示犯行      │          │期徒刑肆月。          │
├──┼──────┼─────┼───────────┤
│3   │附表一編號3 │竊盜罪    │處有期徒刑陸月        │
│    │示犯行      │          │                      │
├──┼──────┼─────┼───────────┤
│4   │附表一編號4 │竊盜罪    │處有期徒刑陸月        │
│    │示犯行      │          │                      │
├──┼──────┼─────┼───────────┤
│5   │附表一編號5 │竊盜未遂罪│處有期徒刑肆月        │
│    │示犯行      │          │                      │
├──┼──────┼─────┼───────────┤
│6   │附表一編號6 │竊盜罪    │處有期徒刑拾月        │
│    │示犯行      │          │                      │
├──┼──────┼─────┼───────────┤
│7   │附表一編號7 │竊盜未遂罪│處有期徒刑肆月        │
│    │示犯行      │          │                      │
├──┼──────┼─────┼───────────┤
│8   │附表一編號8 │竊盜罪    │處有期徒刑柒月        │
│    │示犯行      │          │                      │
└──┴──────┴─────┴───────────┘


司法院資訊處製作；財團法人民間司法改革基金會備份。
